【裁判字號】    94,訴,1560
【裁判日期】    950428
【裁判案由】    毒品危害防制條例
【裁判全文】
臺灣板橋地方法院刑事判決              94年度訴字第1560號
公  訴  人  臺灣板橋地方法院檢察署檢察官
被      告  甲○○
                    （現另案在臺灣臺北監獄臺北分監執行）
上列被告因違反毒品危害防制條例案件，經檢察官提起公訴（94
年度核退偵字第606 號），本院合議庭裁定依簡式審判程序審理
，本院判決如下：
    主  文
甲○○意圖販賣而持有第四級毒品，處有期徒刑壹年壹月。
扣案送驗後檢還之第四級毒品硝西泮捌拾陸顆（鑑驗餘共淨重拾
陸點柒伍公克）均沒入銷燬之。扣案包裝毒品之塑膠袋壹個（重
點捌玖公克）沒收之。
    事  實
一、甲○○明知硝西泮係毒品危害防制條例第2 條第2 項第4 款
    之第四級毒品，不得販賣及持有，竟於民國93年12月23日21
    時許，在臺北縣板橋市○○路○ 段505 巷巷口，基於不明原
    因，向姓名年籍不詳綽號「董仔」之成年男子，以每顆新臺
    幣（下同）15元之代價，販入第四級毒品硝西半100 顆後而
    持有之，嗣其見持有之數量眾多超逾其個人短期之施用量，
    而將之販售予他人勢將獲取暴利，遂另萌生販賣之意圖，計
    劃將上開毒品以每顆30元之價格販售予不特定人牟利，其即
    基於意圖販賣而持有第四級毒品之犯意持有上開毒品。嗣其
    於93年12月23日21時50分許，在臺北縣板橋市○○路○ 段41
    2 巷9 號之極速網咖內，為警當場查獲，並扣得第四級毒品
    硝西半86顆（鑑驗餘共淨重16. 75公克，包裝毒品之塑膠袋
    一個重3.89公克），始查悉上情。
二、案經臺北縣政府警察局海山分局報告臺灣板橋地方法院檢察
    署檢察官偵查起訴。
    理  由
一、訊據被告甲○○對於上揭犯罪事實均坦承不諱。再警方所扣
    得之第四級毒品硝西半86顆（鑑驗餘共淨重16. 75公克），
    經送內政部警政署刑事警察局以氣相層析／質譜分析法及核
    磁共振分析法鑑驗結果認：送驗證物係一粒眠，經拆封檢視
    內有藥錠一包，該局予以編號1 ；編號1 經檢視均為淺紅色
    圓形藥錠，外觀形態均相似，隨機抽取2 顆混磨鑑驗；驗前
    總毛重21.02 公克（包裝塑膠袋重3.89公克）；總淨重17.
    13公克，共取0.38公克鑑驗用罄，總餘16.75 公克，檢出四
    級毒品硝西泮（Nitrazeam ，耐妥眠）成份等情，此有該局
    94年4 月4 日刑鑑字第0940021343號鑑定書附卷可稽（見94
    年度核退偵字第606 號偵查卷第4 頁）。堪認被告持有經扣
    案之物品係第四級毒品硝西泮無訛。又本案員警所查獲被告
    所持有之上開第四級毒品數量甚為龐大，惟毒品取得之動機
    、標的、數量，因人因案各有差異，未可一概而論，取得毒
    品數量多寡與是否意圖營利而販入，並無絕對之關連，仍應
    參酌其他證據以定之，施用毒品者為供施用目的而一次購入
    較多數量者，亦屢見不鮮，是尚難僅憑被查獲毒品數量之多
    寡，即逕行排除其他有利於被告之可能，推測其在取得毒品
    之初即係意圖營利而販入。本件固無極積證據足資證明被告
    於取得毒品之初即係基於販售牟利之意圖而販入，惟經警方
    所查扣之毒品硝西泮數量龐大，該等物品極易受潮變質，保
    存不易，是被告由不詳管道取得如此大量之毒品，顯非一己
    短期內所能施用完畢，足徵被告上開有關其持有上開數量俱
    高之毒品，係基於營利售賣之意圖而持有，信而有徵，堪予
    採信。事證明確，被告犯行堪以認定，應予依法論科。
二、核被告所為，係犯毒品危害防制條例第5 條第4 項之意圖販
    賣而持有第四級毒品罪。爰審酌被告持有上開大量毒品意圖
    販賣牟取暴利，若得逞將戕害他人身心健康至鉅，嚴重破壞
    社會治安，然其犯後坦承犯行，甚有悔意，態度尚佳，且其
    與檢察官均具體請求本院判處如主文所示之刑等一切情狀，
    量處被告如主文所示之刑，以資懲儆。
三、扣案送驗後檢還之第四級毒品硝西泮86顆（鑑驗餘共淨重16
    . 75公克），應依毒品危害防制條例第18條第1 項之規定宣
    告沒入銷燬之。另扣案包裝毒品之塑膠袋一個（重3.89公克
    ），顯係被告所有，供其犯罪所用之物，上開物品應依刑法
    第38條第1 項第2 款、第3 項之規定，宣告沒收之。
四、末按「除被告所犯為死刑、無期徒刑、最輕本刑為三年以上
    有期徒刑之罪或高等法院管轄第一審案件者外，於前條第一
    項程序進行中，被告先就被訴事實為有罪之陳述時，審判長
    得告知被告簡式審判程序之旨，並聽取當事人、代理人、辯
    護人及輔佐人之意見後，裁定進行簡式審判程序。」刑事訴
    訟法第273 條之1 第1 項定有明文。查本件被告所犯上開施
    用毒品之罪，非最輕本刑為三年以上有期徒刑之罪，且被告
    於本院95年4 月27日審判程序進行中，復就被訴之事實為有
    罪之陳述，經告知被告簡式審判程序之旨，被告及公訴人對
    於本件改依簡式審判程序審理亦均表示無意見，本院即依前
    揭刑事訴訟法規定，裁定本件進行簡式審判程序，末此敘明
    。
據上論斷，應依刑事訴訟法第299 條第1 項前段、第273 條之1
第1 項，毒品危害防制條例第5 條第4 項、第18條第1 項，刑法
第11條前段、第38條第1 項第2 款、第3 項，判決如主文。
本案經檢察官徐名駒到庭執行職務。
中    華    民    國    95    年    4     月    28    日
                刑事第四庭   法  官  許必奇
以上正本證明與原本無異。
如不服本判決，應於判決送達後10日內，向本院提出上訴狀。
                             書記官  金和國
中    華    民    國    95    年    4     月    28    日
附錄：
毒品危害防制條例第5條第4項：
意圖販賣而持有第四級毒品或專供製造、施用毒品之器具者，處
 1 年以上7 年以下有期徒刑，得併科新臺幣1 百萬元以下罰金
 。


司法院資訊處製作；財團法人民間司法改革基金會備份。
